

Especialista en investigación de gobiernos locales. Trabajo sistemas de información geográfica con QGIS y R; análisis cualitativo y cuantitativo con Atlas.ti y R.

Más de 10 años de experiencia en el sector público y en medios de comunicación.

CONTACTO



Teléfono 55 6560 0648



Web hnlira@outlook.es https://hnlira.github.io/

HABILIDADES / SOFTWARE

OGIS

R

Rstudio

MS Office

Atlas.ti

PHOTOSHOP Y LIGHTROOM

Cámara reflex digital

Relaciones públicas

Entrevistas de investigación

SIGUEME

linkedin linkedin.com/in/hnlira/

Héctor Noé Lira León

Maestro en Economía y Gestión Municipal



EXPERIENCIA

2019 - ACTUALIDAD CONSULTOR - INVESTIGADOR

Para **GIZ-México y la Secretaría de Economía** fui parte del equipo de investigación que escribió el Informe Subnacional Voluntario de los Objetivos de Desarrollo Sostenible que se presentó en la **ONU.** Presenté en el congreso del **CLAD** la ponencia "Coordinación intergubernamental y gobernanza para el avance de la agenda 2030.

Presenté en el congreso del **PUEC-UNAM** la ponencia "Densificación residencial en conjuntos habitacionales de Azcapotzalco, 2000-2015.

Participé en el **CIECAS-IPN** en el proyecto de investigación "El presupuesto participativo en la CDMX" . Participé en "Diseño, equipamiento e implementación de un laboratorio de gobierno digital y políticas públicas para el estado de Hidalgo", proyecto de **CONACYT-IPN-CIDE-GOBIERNO DE HIDALGO.**

2013 - 2018

REPORTERO Y FOTÓGRAFO

Hice **periodismo de datos e investigación**. Escribí sobre temas **urbanos, gestión gubernamental, petroleo y economía** para el periódico impreso **"Por esto"** de Ciudad del Carmen y fui **corresponsal de temas legislativos** en la Ciudad de México.

Tomé fotografías para el periódico y de forma independiente en mi propio estudio en el que hice **foto de retrato y de producto**.

2007 - 2013

ENLACE Y SUB - COORDINADOR

En la **Secretaría de Desarrollo Social** del DF participe en la implementación de **programas sociales** como "Útiles y uniformes escolares", "Vales Liconsa", "Comedores comunitarios", entre otros. Participé en el **gabinete de Protección Civil** estatal informando sobre los reportes de la Dirección General del Servicio Público de Localización Telefónica (**LOCATEL**). Fui parte de los equipos **interinstitucionales** de planeación y operación de **macroeventos** (conciertos, ferias, etcétera) en la Plaza de la Constitución (zócalo).

2000 - 2007

MAQUETADOR Y EDITOR

Colaboré con el periódico "Militante" en la maquetación y edición de distintas publicaciones periódicas y especiales, así como libros. También ejercí labores de reporteo.



EDUCACIÓN

2018 - 2021 CIECAS - IPN

MAESTRO EN ECONOMÍA Y GESTIÓN MUNICIPAL

En el Centro de Investigaciones Económicas, Administrativas y Sociales del Instituto Politécnico Nacional estudie el posgrado obteniendo mi grado mediante la tesis "Densificación Residencial en Azcapotzalco, 2000-2015" en la que hago un análisis de los efectos de política pública.

2015 - 2017 SEP

LICENCIADO EN CIENCIAS DE LA COMUNICACIÓN

Con la resolución de un caso practico que consistía en el diseño de una campaña de comunicación para reducir el desperdicio de alimentos, y que se presentó ante un jurado; luego de aprobar un examen escrito obtuve el título con base al acuerdo 286 de la SEP.

CURSOS

- DISEÑO DE ENCUESTAS ORIGEN DESTINO. PUEC-
- INDICADORES DE SATISFACCIÓN DE LA INFRAESTRUCTURA PEATONAL. PUEC-UNAM.
- MOVILIDAD EN LA ZMVM. Explora la EOD 2017 con Rstudio.PUEC-UNAM.
- DATA ANALYST WITH R. Datacamp.
- TEXT MINING WITH R. Datacamp.

- SPATIAL DATA WITH R. Datacamp.
- INVESTIGACIÓN CIENTÍFICA APOYADA EN EL USO DEL SOFTWARE ATLAS.TI. CIIEMAD-IPN).
- MAPA DIGITAL. INEGI.
- DIPLOMADO DE FOTOGRAFÍA DIGITAL. eduMac.
- LA CRÓNICA COMO ANTIDOTO. UNAM. Clase Magistral. Ciclo de conferencias.
- -PERIODISMO EN LA ERA GLOBAL. Museo Memoria y Tolerancia.